最高法院刑事判決　　　　　　　　　　　　　　　　九十一年度台非字第一六五號
　　上訴人　最高法院檢察署檢察總長
　　被　告　甲○○
右上訴人因被告贓物案件，對於台灣台中地方法院中華民國九十年九月五日確定簡易
判決（九十年度中簡字第一五五八號，聲請簡易判決處刑書案號：台灣台中地方法院
檢察署九十年度偵字第七四三六號），認為違法，提起非常上訴，本院判決如左：
    主  文
原判決關於違背法令之部分撤銷。
    理  由
非常上訴理由稱：「按受有期徒刑之執行完畢，或受無期徒刑或受有期徒刑一部之執
行而赦免後，五年以內再犯有期徒刑以上之罪者，為累犯，應加本刑至二分之一，刑
法第四十七條定有明文。本件被告甲○○前於八十五年間，因違反麻醉藥品管理條例
案件，經台灣高等法院台中分院於八十六年一月七日以八十五年上易字第二七五三號
判決判處有期徒刑五月確定，並於同年十一月十一日易科罰金執行完畢。有台灣台中
地方法院檢察署刑案資料查註紀錄表及台灣南投地方法院檢察署九十年度偵字第五七
八號起訴書附於本案偵查卷（見九十年偵字第七四三六號第七及三十七頁）可稽。本
件被告犯收受贓物罪之時間在八十七年七月二十七日，係在前開有期徒刑執行完畢五
年以內，依首揭法條規定應構成累犯。乃原判決竟未依累犯之規定，加重其刑，自有
判決不適用法則之違法。爰依刑事訴訟法第四百四十一條、第四百四十三條提起非常
上訴，以資糾正。」等語。
本院按依法應於審判期日調查之證據，未予調查，致適用法令違誤，而顯然於判決有
影響者，該項確定判決即屬判決違背法令，應有刑事訴訟法第四百四十七條第一項第
一款規定之適用；且所稱依法應於審判期日調查之證據，係指該證據在客觀上為法院
認定事實及適用法律之基礎者而言，此觀司法院大法官會議釋字第一八一號、第二三
八號解釋甚明。又受有期徒刑之執行完畢，或受無期徒刑或有期徒刑一部之執行而赦
免後，五年以內再犯有期徒刑以上之罪者，為累犯，加重本刑至二分之一，刑法第四
十七條定有明文。是被告有無受有期徒刑之執行完畢，或受無期徒刑或有期徒刑一部
之執行而赦免後，五年以內再犯有期徒刑以上之罪之情形，係屬應否適用刑法第四十
七條之基礎事實，依前開說明，如此項證據未予調查，致適用法令違誤，而顯然於判
決有影響，該確定判決即屬判決違背法令。本件被告甲○○因違反麻醉藥品管理條例
案件，經台灣高等法院台中分院於民國八十六年一月七日以八十五年度上易字第二七
五三號判處被告有期徒刑五月確定，並於同年十一月十一日易科罰金執行完畢，有台
灣台中地方法院檢察署刑案資料查註紀錄表附於九十年度偵字第七四三六號卷可按。
原確定判決認定被告於八十九年七月二十七日再犯本案贓物罪，顯係於前受有期徒刑
之執行完畢，五年以內再犯本件之罪，自應成立累犯，並加重其刑至二分之一。乃原
判決對於此項應於審判期日調查之證據，未予調查，致未適用刑法第四十七條累犯規
定，加重其刑，依前開說明，其判決即屬違背法令。案經確定，非常上訴意旨執以指
摘，非無理由。惟原判決尚非不利於被告，應由本院僅將其關於違背法令部分撤銷，
以資糾正。
據上論結，應依刑事訴訟法第四百四十七條第一項第一款前段，判決如主文。
中      華      民      國    九十一    年      七      月     十八     日
                              最高法院刑事第六庭
                                  審判長法官  吳  雄  銘
                                        法官  池  啟  明
                                        法官  石  木  欽
                                        法官  郭  毓  洲
                                        法官  吳  三  龍
      右正本證明與原本無異
                                              書  記  官
中      華      民      國    九十一    年      七      月    二十二    日
